【裁判字號】    98,訴,673
【裁判日期】    980331
【裁判案由】    搶奪等
【裁判全文】
臺灣板橋地方法院刑事判決               98年度訴字第673號
公  訴  人  臺灣板橋地方法院檢察署檢察官
被      告  丙○○
            乙○○
上列被告等因搶奪等案件，經檢察官提起公訴（97年度偵字第33
919 號），因被告等於準備程序中就被訴事實為有罪之陳述，經
本院合議庭裁定由受命法官獨任進行簡式審判程序，並判決如下
：
    主  文
丙○○竊盜，累犯，處有期徒刑肆月，扣案之機車鑰匙壹支沒收
；又共同意圖為自己不法之所有，而搶奪他人之動產，累犯，處
有期徒刑拾月。應執行有期徒刑壹年，扣案之機車鑰匙壹支沒收
。
乙○○共同意圖為自己不法之所有，而搶奪他人之動產，累犯，
處有期徒刑拾月。
    事  實
一、丙○○前於民國96年間因施用毒品案件，經臺灣臺北地方法
    院以96年度訴字第231 號判處有期徒刑10月，減為有期徒刑
    5 月確定，於97年5 月4 日縮刑期滿執行完畢。乙○○前於
    94年間因施用毒品案件，經臺灣臺北地方法院以94年度訴字
    第1208號判處有期徒刑10月，並經臺灣高等法院駁回上訴確
    定，嗣經依法減為有期徒刑5 月確定；復因施用毒品案件，
    分經臺灣臺北地方法院以95年度簡字第1079號判處有期徒刑
    6 月，依法減為有期徒刑3 月確定，並經裁定與上開案件應
    執行有期徒刑7 月確定，另因施用毒品案件，經臺灣臺北地
    方法院以95年度訴字第1171號判處有期徒刑1 年，依法減為
    有期徒刑6 月確定，經與前開案件接續執行，於96年12月2
    日縮刑期滿執行完畢。
二、丙○○猶不知悔改，意圖為自己不法之所有，於97年11月28
    日某時許，在臺北縣板橋市○○路49巷1 號前，以自備之鑰
    匙1 支，竊取停放於該處之甲○○所有車牌號碼NIB-126 號
    重型機車1 臺，得手後隨即逃逸。
三、丙○○、乙○○共同基於意圖為自己不法所有之犯意聯絡，
    於97年11月29日13時許，由乙○○騎乘丙○○前開竊得之車
    牌號碼NIB-126 號重型機車，搭載丙○○四處搜尋作案目標
    ，於同日13時58分許，行經臺北縣土城市○○街123 號前，
    見丁○○一人站立該處等候取車，由丙○○先行下車，趁丁○○不及防備之際，徒手自丁○○身後強行扯斷其脖子上之
    金項鍊1 條，即跳上乙○○騎乘在旁接應之機車。嗣因丁○○拉住機車後座，致乙○○、丙○○人車倒地，2 人棄車分
    頭逃逸，丙○○於同日14時20分許，在臺北縣土城市○○街
    123 號前，為據報到場之警員當場逮捕，並扣得丙○○所有
    供上開竊盜所用之鑰匙1 支，乙○○雖趁機逃逸，仍經警循
    線查獲上情。
四、案經臺北縣政府警察局土城分局報告臺灣板橋地方法院檢察
    署檢察官偵查起訴。
    理  由
一、上揭事實，分據被告丙○○、乙○○於偵查及本院審理中坦
    承不諱，核與證人即被害人甲○○、丁○○於警詢中之證述
    相符，並有臺北縣政府警察局車輛尋獲電腦輸入單1 紙、贓
    物認領保管單2 份、現場照片8 幀及現場監視錄影光碟1 片
    在卷可憑，另有被告丙○○所有供其竊取前開機車所用之鑰
    匙1 支扣案可佐，被告2 人上開自白與事實相符，堪信為真
    實。本案事證明確，被告2 人犯行均堪以認定，應予依法論
    科。
二、核被告丙○○所為，係犯刑法第320 條第1 項之竊盜罪（事
    實欄二部分）、同法第325 條第1 項之搶奪罪（事實欄三部
    分）。被告乙○○所為，係犯刑法第325 條第1 項之搶奪罪
    。被告2 人就上開搶奪罪間，有犯意聯絡及行為分擔，為共
    同正犯。被告丙○○所犯上開2 罪，犯意各別，行為互異，
    應予分論併罰。又被告丙○○、乙○○，均有事實欄一所示
    之前科紀錄，並分別於97年5 月4 日、96年12月2 日縮刑期
    滿執行完畢，有臺灣高等法院被告前案紀錄表2 份在卷可佐
    ，被告2 人分別受有期徒刑之執行完畢後，5 年以內故意再
    犯有期徒刑以上之罪，均為累犯，爰依刑法第47條第1 項規
    定分別加重其刑。爰審酌被告丙○○有毒品及傷害之犯罪紀
    錄、被告乙○○有毒品之犯罪紀錄，素行均不佳，有前開刑
    案紀錄表2 份可稽，被告丙○○不思以己力賺取財物，竟竊
    取他人物品，並於光天化日下與被告乙○○共同搶奪他人物
    品，所為顯不可採，兼衡其等犯罪之動機、手段、家庭狀況
    、對被害人甲○○、丁○○造成之損害，及其等犯罪後均坦
    承犯行之態度等一切情狀，認公訴人就被告丙○○涉犯竊盜
    罪部分求處有期徒刑4 月，尚稱妥適，惟就被告2 人涉犯搶
    奪罪部分，分別求處有期徒刑1 年2 月、1 年部分，略屬過
    重，爰分別量處如主文所示之刑，併就被告丙○○定其應執
    行之刑。至扣案之鑰匙1 支，為被告丙○○所有，且供其犯
    竊盜罪所用之物，業據被告丙○○於本院審理中供認在卷（
    本院卷第48頁），爰依刑法第38條第1 項第2 款規定宣告沒
    收。另扣案之當票1張，雖為被告乙○○所有，然客觀上難
    認係供被告2 人犯搶奪罪所用之物，爰不予宣告沒收，附此
    敘明。
據上論斷，應依刑事訴訟法第273 條之1 第1 項、第299 條第 1
項前段，刑法第28條、第320 條第1 項、第325 條第1 項、第47
條第1 項、第38條第1 項第2 款、第51條第5 款，刑法施行法第
1 條之1 第1 項、第2 項前段，判決如主文。
本案經檢察官陳彥章到庭執行職務。
中    華    民    國    98    年    3     月    31    日
                    刑事第八庭  法  官  俞秀美
以上正本證明與原本無異。
如不服本判決，應於判決送達後10日內敘明上訴理由，向本院提
出上訴狀 (應附繕本)，上訴於臺灣高等法院。告訴人或被害人
如對於本判決不服者，應具備理由請求檢察官上訴，其上訴期間
之計算係以檢察官收受判決正本之日期為準。未敘述上訴理由者
，應於上訴期間屆滿後20日內向本院補提理由書「切勿逕送上級
法院」。
                                書記官  謝怡貞
中    華    民    國    98    年    3     月    31    日
附錄本案論罪科刑法條全文：
中華民國刑法第320條第1項
意圖為自己或第三人不法之所有，而竊取他人之動產者，為竊盜
罪，處5 年以下有期徒刑、拘役或5 百元以下罰金。
刑法第325 條第1 項
意圖為自己或第三人不法之所有，而搶奪他人之動產者，處6 月
以上、5 年以下有期徒刑。


司法院資訊處製作；財團法人民間司法改革基金會備份。
